臺灣新竹地方法院民事小額判決　　　　100年度竹小字第223號
　　原　　　告　日通欣運股份有限公司
　　法定代理人　白進鴻
　　訴訟代理人　羅永誠
　　被　　　告　游子璋
上列當事人間因業務侵占案件，經原告提起刑事附帶民事訴訟，
請求損害賠償事件，經本院刑事庭裁定移送民事庭（100 年度審
附民字第63號），本院於民國100 年8 月22日言詞辯論終結，判
決如下﹕
    主  文
被告應給付原告新臺幣貳萬肆仟佰陸拾陸元，及自民國一百年
五月二十六日起至清償日止，按年息百分之五計算之利息。
本判決得假執行。
    事實及理由
一、原告主張：被告自民國（下同）97年12月1 日起於原告處任
    職，擔任送貨司機及業務員一職，負責新竹地區之貨物遞送
    、貨款收取等事物。詎被告自99年1 月13日起至99年7 月1
    日止，陸續挪用原告公司客戶所交付代收款之金額，未依規
    定繳回原告公司而據為己有。經扣抵被告之薪資後，尚積欠
    新臺幣（下同）23,366元。被告所涉業務侵佔犯行，業經本
    院以100 年度審易第400 號審理中。又被告另撞壞原告公司
    所有之墨水夾，應賠償原告公司1,000 元。為此，依侵權行
    為之法律關係，請求被告賠償24,366元及自起訴狀繕本送達
    之翌日即100 年5 月26日起至清償日止，按年息百分之5 計
    算之利息。
二、被告不爭執侵占原告財務及撞壞墨水夾之事實，惟辯稱目前
    在執行中，尚無法賠償云云。
三、本院之判斷：
    (一)原告主張之前述事實，為被告所不爭執，而被告所涉業務
      侵占犯行，業經本院刑事庭以100 年度審易字第400 號判
      處被告犯業務侵佔罪，累犯，處有期徒刑7 月；又犯侵佔
      罪，累犯，處有期徒刑3 月；應執行有期徒刑8 月，亦有
      本院100 年度審易字第400 號刑事宣示判決筆錄可憑，是
      堪認原告主張為真。
    (二)按因故意或過失，不法侵害他人之權利者，負損害賠償責
      任；又負損害賠償責任者，除法律另有規定或契約另有訂
      定外，應回復他方損害發生前之原狀。因回復原狀而應給
      付金錢者，自損害發生時起，加給利息；另給付無確定期
      限者，債務人於債權人得請求給付時，經其催告而未為給
      付，自受催告時起，負遲延責任。其經債權人起訴而送達
      訴狀，或依督促程序送達支付命令，或為其他相類之行為
      者，與催告有同一之效力，民法第184 條第1 項前段、第
      213 條第1項 、第2 項、第229條第2項定有明文。從而，
      原告依據侵權行為之法律關係，請求被告賠償24,366元，
      及自起訴狀繕本送達（於100 年5 月25日送達被告，有被
      告簽收資料附於本院100 年度審附民字第63號卷第1 頁）
      之翌日即100 年5 月26日起至清償日止，按年息百分之5
      計算之利息，為有理由，應予准許。
四、本件係小額訴訟事件為被告敗訴之判決，爰依職權宣告假執
    行。
五、本件為刑事庭裁定移送民事庭之案件，依刑事訴訟法第504
    條第2 項之規定，免繳裁判費，併此敘明。
六、據上論結，本件原告之訴為有理由，依民事訴訟法第436 條
    之23、第436 條第2 項、第78條、第436 條之20，判決如主
    文。
中    華    民    國   100    年    8     月    31    日
                  新竹簡易庭    法  官  盧玉潤
以上正本係照原本作成。
如對本判決上訴，須於判決送達後 20 日內向本院提出上訴狀。
如委任律師提起上訴者，應一併繳納上訴審裁判費。
中    華    民    國   100    年    8     月    31    日
                                書記官  謝國聖